【裁判字號】    97,交抗,443
【裁判日期】    970430
【裁判案由】    聲明異議
【裁判全文】
臺灣高等法院臺中分院刑事裁定         97年度交抗字第443號
抗  告  人
即受處分人  甲○○
上列抗告人因聲明異議案件，不服臺灣南投地方法院中華民國97
年3月31日所為裁定（97年度交聲字第138號），提起抗告，本院
裁定如下：
    主  文
抗告駁回。
    理  由
一、抗告意旨略以：抗告人即受處分人甲○○（以下簡稱受處分
    人)係為農民保險之需，才設籍於南投縣國姓鄉○○路○段14
    0之3號，實際上受處分人並未居住於該處，此有國姓鄉福龜
    村鄉長證明書附卷可證，受處分人係遲至父親出殯後整理遺
    物時，始發現有本案之交通裁決書，即立刻向監理機關提出
    異議，並未逾20日之規定云云。
二、按違反道路交通管理事件統一裁罰基準及處理細則第 5條規
    定，處理違反道路交通管理事件，有關文書送達之程序，依
    行政程序法之規定；又按送達，於應受送達人之住居所、事
    務所或營業所為之。於應送達處所不獲會晤應受送達人時，
    得將文書付與有辨別事理能力之同居人、受僱人或應送達處
    所之接收郵件人員，行政程序法第 72條第1項前段、第73條
    第 1項定有明文；次按受處分人不服道路交通管理處罰條例
    第 8條主管機關所為之處罰，得於接到裁決書之翌日起20日
    內，向管轄地方法院聲明異議，同條例第 87條第1項亦有明
    定；再按，依前開規定向管轄法院聲明異議之期間，自裁決
    送達之翌日起算，並得依法扣除在途期間及聲請回復原狀。
    交通法庭認聲明異議不合法律上之程序或其異議權已喪失者
    ，應以裁定駁回之，但其不合法律上之程序可補正者，應先
    定期命為補正，逾期不補正者，即予駁回，道路交通案件處
    理辦法第12條、第18條定有明文。
三、經查：
  (一)受處分人於91年4月17日11時16分許，駕駛車號NB-7189號自
    小客車，行經新竹市臺15線78公里處，因「駕駛人行車速度
    ，超過規定之最高時速20公里以上，車速85公里，限速50公
    里，超速35公里」，經新竹市政府警察局交通隊警員掣發新
    竹市政府警察局竹市警交字第 E00000000號舉發違反道路交
    通管理事件通知單逕行舉發；因受處分人未於應到案日前繳
    納罰鍰，交通部公路總局臺中區監理所南投監理站（下稱原
    處分機關)即於94年12月8日依據違反道路交通管理事件統一
    裁罰基準及處理細則第43條、第44條、第61條及道路交通管
    理處罰條例第40條等規定，以投監四字第裁65-E00000000號
    裁決書（下稱本案裁決書）裁處受處分人罰鍰新臺幣（下同
    ）2400元，並依同條例第63條第1項第1款記違規點數 1點，
    且依異議人在原處分機關所登記之地址即南投縣國姓鄉○○
    路 ○段140之3號，經郵局以雙掛號郵件寄送，經其父親邱新
    乾於94年12月13日代為收受等情，有違規採證照片、新竹市
    政府警察局竹市警交字第 E00000000號舉發違反道路交通管
    理事件通知單、原處分機關投監四字第裁65-E00000000號裁
    決書及原處分機關送達證書在卷可參。
  (二)按汽車所有人名稱、地址等如有變更，均應向公路監理機關
    辦理登記，道路交通安全規則第 23條第1項定有明文。本件
    受處分人於原處分機關所留存之住址為南投縣國姓鄉○○路
    ○段140之3 號地址，此有南投縣監理站汽車駕駛人螢幕列印
    資料在卷可按；且受處分人自77年12月20日起，即設籍於上
    址，亦有受處分人個人基本資料查詢結果附卷可憑（見原審
    卷第8頁)。是原處分機關依受處分人之上開地址送達本案裁
    決書，並由其父親收受，依上開規定，本案之裁決書應認已
    於94年12月13日合法送達予受處分人。受處分人倘對本案裁
    決服，自應於收受本案裁決書之翌日即94年12月14日起，計
    算20日，並加計 3日之在途期間（因本件送達地址位在南投
    縣國姓鄉，與位在南投縣南投市之原處分機關並非在同一鄉
    鎮市○○○道路交通案件處理辦法第12條及法院訴訟當事人
    在途期間標準第4條、第2條等規定，其在途期間為3日)，即
    於95年1月5日之異議期間內提出異議。然受處分人迄至97年
    3月11 日始行具狀聲明異議，此有受處分人異議狀上之原處
    分機關收文戳章可憑，其異議顯逾上開20日之法定期限，且
    無從命其補正。原審以本件異議已逾法定期間，而裁定駁回
    受處分之聲明異議，經核並無不合，抗告人仍執前詞指摘原
    裁定不當，而提起抗告，為無理由，應予以駁回。
四、據上論結，應依道路交通案件處理辦法第26條，刑事訴訟法
    第412條，裁定如主文。
中    華    民    國    97    年    4    月    30    日
            刑事第十庭    審判長法  官  林  照  明
                                法  官  林  欽  章
                                法  官  蔡  名  曜
上列正本證明與原本無異。
不得再抗告。
                                書記官  劉  恒  宏
中    華    民    國    97    年    5     月    5     日


司法院資訊處製作；財團法人民間司法改革基金會備份。
